【裁判字號】    92,訴,468
【裁判日期】    920227
【裁判案由】    毒品危害防制條例
【裁判全文】
臺灣臺中地方法院刑事判決                          九十二年度訴字第四六八號
    公  訴  人  臺灣臺中地方法院檢察署檢察官
    被      告  甲○○  男  卅.
右列被告因毒品危害防制條例案件，經檢察官提起公訴（九十一年度偵字第二三二號
），本院判決如左：
    主  文
甲○○連續施用第一級毒品，累犯，處有期徒刑拾月；又連續施用第二級毒品，累犯
，處有期徒刑陸月。應執行有期徒刑壹年月。
    事  實
一、甲○○於曾於民國八十六年間因違反麻醉藥品管理條例案件，經臺灣新竹地方法
    院判處有期徒刑六月，於八十六年十一月二十四日確定，於八十七年四月二十四
    日執行完畢，仍不知悔改。又其於九十年間因施用毒品案件，經本院以九十年度
    毒聲字第一六九八號裁定送觀察、勒戒後，經臺灣臺中看守所附設臺中勒戒處所
    評定無繼續施用毒品之傾向，由臺灣臺中地方法院檢察署檢察官於九十年七月十
    三日以九十年度毒偵緝字第二六二號不起訴處分確定。甲○○猶不知戒惕，基於
    施用第一級毒品海洛因之概括犯意，自九十一年七月三日或四日起至同年七月十
    七日晚間七、八時許止，在臺中縣外埔鄉○○村○○路新城五巷十七號住處，將
    毒品海洛因放入注射針筒內，以注射之式施用第一級毒品海洛因多次。其又另行
    起意基於施用第二級毒品甲基安非他命之概括犯意，自九十一年六月中旬某日起
    至同年七月十七日晚間七、八時許止，在其上開住處，將甲基安非他命置放於玻
    璃管上以火燻烤，而後再吸食其霧化氣體之方式為之，施用第二級毒品甲基安非
    他命多次。嗣於九十一年七月十九日下午三時五十五分許，在臺中縣外埔鄉○○
    路三九九巷十號之永新超級市場內，為警當場查獲。嗣經本院以九十一年度毒聲
    字第二四三０號裁定送臺灣臺中看守所附設勒戒處所觀察、勒戒後，認有繼續施
    用毒品之傾向。
二、案經臺中縣警察局大甲分局報請臺灣臺中地方法院檢察署檢察官偵查起訴。
    理  由
一、訊據被告甲○○對其於右揭時地施用第一級毒品海洛因及第二級毒品甲基安非他
    命之事實，業於本院審理時坦承不諱，被告為警查獲後所採之尿液經送請中山醫
    學大學附設醫院藥物濫用檢驗中心檢驗之結果，呈有嗎啡、甲基安非他命陽性反
    應，此有該中心之檢驗報告一紙附卷可稽，而海洛因施用入人體後水解還原成嗎
    啡，再循嗎啡之代謝方式排出體外，已據行政院衛生署藥物食品檢驗局（八一）
    藥檢壹字第００六四三一號函說明綦詳。再查，被告於於九十年間因施用毒品案
    件，經本院以九十年度毒聲字第一六九八號裁定送觀察、勒戒後，經臺灣臺中看
    守所附設臺中勒戒處所評定無繼續施用毒品之傾向，由臺灣臺中地方法院檢察署
    檢察官於九十年七月十三日以九十年度毒偵緝字第二六二號不起訴處分確定之事
    實，有上開不起訴處分書一份附卷可稽。又其於五年後再犯毒品危害防制條例第
    十條第一項、第二項之罪，經本院以以九十一年度毒聲字第二四三０號裁定送臺
    灣臺中看守所附設勒戒處所觀察、勒戒後，認有繼續施用毒品之傾向等情，有臺
    灣臺中看守所附設勒戒處所九十二年一月三日中所正衛字第０九二０００００六
    八號函及其所附之「有無施用毒品傾向證明書」一紙、臺灣高等法院被告全國前
    案紀錄表、臺灣臺中地方法院檢察署刑案資料查註紀錄表各一份附卷可參。綜上
    ，被告自白與事實相符，其連續施用第一級毒品海洛因及第二級毒品甲基安非他
    命之事證明確，犯行洵堪認定。
二、核被告所為，係犯毒品危害防制條例第十條第一項之施用第一級毒品海洛因罪、
    同條例第十條第二項之施用第二級毒品甲基安非他命罪。被告施用第一級毒品海
    洛因及第二級甲基安非他命前之連續持有海洛因、甲基安非他命行為，本應以持
    有論，惟持有後進而施用，其持有之低度行為應被施用之高度行為所吸收，故不
    再另論其持有第一級毒品罪、第二級毒品罪。被告先後多次施用海洛因及甲基安
    非他命之行為，時間緊密，所犯構成要件相同，各顯係基於概括之犯意反覆為之
    ，均應依連續犯之規定，論以一罪。至被告所犯上開之連續施用第一級毒品海洛
    因罪、第二級毒品甲基安非他命罪間，係犯意各別，犯罪構成要件不同，應予分
    論併罰。被告曾於八十六年間因違反麻醉藥品管理條例案件，經臺灣新竹地方法
    院判處有期徒刑六月，於八十六年十一月二十四日確定，於八十七年四月二十四
    日執行完畢之事實，有臺灣高等法院被告全國前案紀錄表、臺灣臺中地方法院檢
    察署刑案資料查註紀錄表各一份在卷可稽，其受有期徒刑之執行完畢後，五年以
    內再犯本件有期徒刑以上之罪，為累犯，應依刑法第四十七條規定加重其刑。公
    訴意旨就被告自九十一年七月三日或四日起至同年七月十九日最後一次施用第一
    級毒品海洛因前之多次施用行為，以及自九十一年六月中旬某日至同年七月日九
    日最後一次施用第二級毒品甲基安非他命前之多次施用行為，均漏未起訴，惟本
    院認此部分與前開起訴經判決有罪部分有連續犯之裁判上一罪之關係存在，依審
    判不可分原則，本院自得加以審理。爰審酌被告一再施用第一級、第二級毒品，
    經觀察勒戒後，仍不知戒惕，再次連續施用毒品，無視於毒品對於自身健康之戕
    害及國家對於杜絕毒品犯罪之禁令，不知戒除惡習，惡性非輕，然念及被告於本
    院審理期間坦承犯行，態度良好，其施用毒品海洛因及甲基安非他命並無危害他
    人，本之施用毒品者均有相當程度之成癮性及心理依賴，其犯罪心態與一般刑犯
    罪之本質並不相同，容應以「病人」之角度為考量，並側重適當之醫學治療及心
    理矯治為宜，且被告經施以長時間之強制戒治，固屬保安處分之一種，然既與其
    所應受之刑罰，同係限制人身自由，揆諸比例原則，應予適當量刑等一切情狀，
    分別量處如主文所示之刑，並合併定其應執行刑，以資懲儆。
據上論斷，應依刑事訴訟法第二百九十九條第一項前段，毒品危害防制條例第十條第
一項、第二項、第二十條第三項前段，刑法第十一條前段、第五十六條、第四十七條
、第五十一條第五款，判決如主文。
本案經檢察官王啟明到庭執行職務
中      華      民      國      九十二      年    二    月    二十七    日
                                臺灣臺中地方法院刑事第四庭
                                        法  官  楊  真  明
右正本證明與原本無異。
如不服本判決，應於送達後十日內向本院提出上訴狀（須附繕本），上訴於臺灣高等
法院臺中分院。
                                        書記官
中      華      民      國      九十二      年    二    月    二十七    日
附錄本判決論罪科刑法條
毒品危害防制條例第十條：
  施用第一級毒品者，處六月以上五年以下有期徒刑。
  施用第二級毒品者，處三年以下有期徒刑。


司法院資訊處製作；財團法人民間司法改革基金會備份。
